臺灣高等法院民事裁定
109年度非抗字第98號
再抗告人    太陽海科技股份有限公司


法定代理人  葉垂景  
代  理  人  翁祖立律師
上列抗告人因與相對人KPCB Asia Pacific Holdings(I), LTD.
間選派檢查人事件，對於民國109年10月16日臺灣新竹地方法院1
09年度抗字第46號所為裁定提起抗告，本院裁定如下： 
    主  文
再抗告駁回。
再抗告程序費用由再抗告人負擔。
    理  由
一、按對於抗告法院所為抗告有無理由之裁定再為抗告，僅得以
    其適用法規顯有錯誤為理由，此觀諸非訟事件法第45條第3
    項之規定自明。所謂適用法規顯有錯誤，係指裁判所適用之
    法規，顯然不合於法律規定，或與司法院現尚有效及大法官
    （會議）之解釋，或消極的不適用法規，顯然影響裁判者而
    言，並不包括理由矛盾、理由不備、取捨證據失當、調查證
    據欠週、漏未斟酌證據、認定事實錯誤及在學說上諸說併存
    致發生法律上見解歧異等情形在內。
二、本件相對人以其自民國99年6月24日起持有再抗告人公司發
    行股份14,782,000股，占再抗告人公司已發行股份總數之17
    .68%，因再抗告人公司購置及出售機器設備產生鉅額損失、
    轉投資屬訴外人即再抗告人公司大股東錸德科技關係企業之
    力錸光電、向錸德科技及其關係企業借貸高額款項，及參與
    上開決議之再抗告人公司董事與錸德科技關係企業間有密切
    關係卻未為迴避為由，主張有聲請選派檢查人檢查再抗告人
    公司之業務帳目及財產情形之必要，乃向原法院聲請選派檢
    查人，經原法院裁定選派施筱婷會計師為再抗告人公司檢查
    人，再抗告人對之提起抗告。原法院以：相對人為自99年6 
    月24日起持有再抗告人公司所發行之14,782,000股份，占再
    抗告人公司已發行股份總數83,600,000股之17.68%，及審酌
    相對人已敘明再抗告人公司損失、轉投資、高額借貸之情事
    、高額借貸之時間點、再抗告人公司董事與錸德科技及其關
    係企業間之關係以及再抗告人公司未能充分提出全部會議資
    料之情形，並提出再抗告人公司101 年度至107 年度之財務
    報表暨會計師查核報告等資料、力錸光電2017年財務報告審
    計報告及錸德科技關係企業組織圖等資料為佐，而認相對人
    已釋明其確有檢查再抗告人公司業務帳目及財產情形以保障
    股東權益之必要性，且符合公司法第245 條第1 項規定及保
    障少數股權之立法意旨，原法院108年度司字第20號裁定選
    派檢查人檢查再抗告人公司自99年6月24日起迄今之業務帳
    目及財產情形，於法有據；並認相對人持股合於法律規定，
    法院為准許之裁定，與相對人是否曾經擔任再抗告人公司要
    職與否無涉，公司法第245 條第1 項規定並未排拒具備董事
    身分之股東或參與公司運作之股東聲請選派檢查人，及相對
    人聲請選派檢查人並無權利濫用之情，以及檢查人之報酬費
    用不致影響再抗告人公司營運，因而駁回再抗告人之抗告，
    經核於法並無違誤。再抗告意旨雖仍執原裁定未審酌選派檢
    查人必要性，及再抗告人公司正常營運因選派檢查人所生之
    影響云云，則屬認定事實、取捨證據當否之範疇，揆諸前揭
    說明，核均與適用法規顯有錯誤無涉。再抗告意旨，執此指
    摘原裁定不當，聲明廢棄，非有理由。
三、據上論結，本件再抗告為無理由，爰裁定如主文。 
中　　華　　民　　國　　109 　年　　11　　月　　24　　日
                  民事第二十庭  
                      審判長法　官  周祖民
　　　　　　　　　　　  　  法　官  馬傲霜
　　　　　　　　　　　  　  法　官  林玉蕙
正本係照原本作成。
不得抗告。
中　　華　　民　　國　　109 　年　　11　　月　　24　　日

                            書記官  鄭淑昀